臺灣板橋地方法院刑事判決　　　　　　　　　　　　九十一年度易字第一二一四號
　　公　訴　人　臺灣板橋地方法院檢察署檢察官
　　被　　　告　甲○○
右列被告因違反電子遊戲場業管理條例案件，經檢察官提起公訴（九十一年度偵字第
四六九七號）及移
    主  文
甲○○違反未依電子遊戲場業管理條例規定辦理營利事業登記者，不得經營電子遊戲
場業之規定，處有期徒刑伍月，如易科罰金以佰元折算壹日。扣案之電子遊戲機具
「魔術方塊」陸台 (含ＩＣ板陸塊) 、「泡泡龍」肆台 (含ＩＣ板肆塊) 均沒收。
    事  實
一、甲○○係位於臺北縣新莊市○○路三六九號一樓之白鷹娛樂有限公司 (以下簡稱
    白鷹公司) 之負責人，未依電子遊戲場業管理條例之規定辦理營利事業登記，即
    自九十年十一月五日起，在上址擅自擺設利用電子操縱以顯示聲光影像、圖案、
    動作之電子遊戲機具「賓果行星」一台、「ＴＶ  ＧＡＭＥ」二十三台，供不特
    定顧客把玩而經營電子遊戲場業，而於九十年十一月十三日下午四時十分許、九
    十一年一月二日下午二時二十七分許先後遭臺北縣政府聯合查報小組查獲 (電子
    遊戲機具未扣案) 。甲○○自九十一年一月四日起，又改而在上址擺設亦利用電
    子操縱以顯示聲光影像、圖案、動作之電子遊戲機具「魔術方塊」六台、「泡泡
    龍」四台，供不特定顧客把玩而繼續經營電子遊戲場業，迄九十一年一月二十九
    日下午三時許，為警當場查獲，並扣得「魔術方塊」六台 (含ＩＣ板六塊) 、「
    泡泡龍」四台 (含ＩＣ板四塊) 。詎甲○○仍自九十一年一月二十九日之後之某
    日起，又在上址擺設前開電子遊戲機具「賓果行星」一台、「ＴＶ  ＧＡＭＥ」
    二十三台，供不特定顧客把玩而繼續經營電子遊戲場業，嗣於九十一年三月二十
    日晚上八時五十分許，復為臺北縣政府聯合查報小組當場查獲 (電子遊戲機具未
    扣案) 。
二、案經臺北縣政府移送臺灣板橋地方法院檢察署檢察官偵查起訴，暨函移併案審理
    。
    理  由
一、訊據被告甲○○坦承自九十年十一月五日起至九十一年一月二十九日間未依電子
    遊戲場業管理條例之規定辦理營利事業登記，即擺設「賓果行星」、「ＴＶ  Ｇ
    ＡＭＥ」、「魔術方塊」、「泡泡龍」等電子遊戲機具而為營業行為之事實，惟
    否認自九十一年一月二十九日之後仍有經營電子遊戲場業之犯行，辯稱：伊是要
    賣機台，才把機台擺到該處，九十一年三月二十日那天插電是要給買主看的，當
    時只有買主在那邊試機台，剛好臺北縣聯合查報小組又來了云云。經查，被告為
    白鷹公司之負責人，自九十年十一月五日起至九十一年一月二十九日間未依電子
    遊戲場業管理條例之規定辦理營利事業登記，即先後擺設「賓果行星」、「ＴＶ
      ＧＡＭＥ」、「魔術方塊」、「泡泡龍」等電子遊戲機具等情，除據被告自承
    在卷外，並有臺北縣政府聯合查報小組稽查電子遊戲場業紀錄表影本二件、白鷹
    公司營業事業登記證影本一件、現場照片三張在卷可稽，又有電子遊戲機具「魔
    術方塊」六台 (含ＩＣ板六塊) 、「泡泡龍」四台 (含ＩＣ板四塊) 扣案可證，
    足認被告之自白與事實相符，堪信為實在。又被告嗣於九十一年三月二十日復為
    臺北縣政府聯合查報小組當場查獲擺設「ＴＶ  ＧＡＭＥ」等二十四台電子遊戲
    機具之事實，亦有卷附之臺北縣政府聯合查報小組稽查電子遊戲場業紀錄表影本
    一件及現場照片影本八件足資為證，徵諸上開紀錄表內已載明「電玩二十四台插
    電營業中」，該紀錄表記載之內容復經被告當場簽認無訛，自堪認被告迄九十一
    年三月二十日時猶有經營電子遊戲場業之情事。故被告於本院審理時所辯應不足
    採，事證明確，其犯行洵堪認定。
二、按電子遊戲場業管理條例係於八十九年二月三日經總統公布施行，於同年二月五
    日始生效，未依電子遊戲場業管理條例規定辦理營利事業登記者，不得經營電子
    遊戲場業，該條例第十五條定有明文，本件被告未依上開規定辦理營利事業登記
    ，擅自於上址設置電子遊戲機具供不特定人為益智或娛樂類之遊戲，而經營電子
    遊戲場業，應依同條例二十二條規定論處。被告自九十一年一月二十九日之後之
    某日起迄同年三月二十日間擅自經營電子遊戲場業之犯行，雖未據公訴人起訴，
    然因其此部分犯行與已起訴部分 (即九十年十一月五日至九十一年一月二十九日
    間之犯行) 均在其同一經營電子遊戲場業犯意之內，有實質上一罪之關係，故此
    部分犯行應為起訴效力所及，本院自應併予審理。爰審酌被告之素行狀況、犯罪
    動機、手段、目的、擅自經營電子遊戲場業之期間及對社會秩序、公共安全所生
    損害，與犯罪後態度等一切情狀，量處如主文所示之刑，並諭知易科罰金之折算
    標準。
三、扣案之電子遊戲機具「魔術方塊」六台 (含ＩＣ板六塊) 、「泡泡龍」四台 (含
    ＩＣ板四塊) ，係被告所有供經營電子遊戲場業犯罪所用之物，此經其承明在卷
    ，爰依刑法第三十八條第一項第二款規定予以宣告沒收。至於被告另擺設之電子
    遊戲機具「賓果行星」一台、「ＴＶ  ＧＡＭＥ」二十三台，被告自陳業已出售
    他人，則該等電子遊戲機具既未扣案，目前又非屬被告所有，爰不併為沒收之諭
    知，附此敘明。
據上論斷，應依刑事訴訟法第二百九十九條第一項前段，電子遊戲場業管理條例第二
十二條，刑法第十一條前段、第四十一條第一項前段、第三十八條第一項第二款，罰
金罰鍰提高標準條例第二條，判決如主文。
本案經檢察官蘇揚旭到庭執行職務。
中      華      民      國    九十一    年      六      月      六      日
                                臺灣板橋地方法院刑事第五庭
                                    法  官    戴   嘉   清
右正本證明與原本無異。
如不服本判決，應於判決送達後十日內，向本院提出上訴狀。
                                    書記官    陳   春   銘
中      華      民      國    九十一    年      六      月       七     日
附錄本案論罪科刑法條：
電子遊戲場業管理條例第十五條
未依本條例規定辦理營利事業登記者，不得經營電子遊戲場業。
電子遊戲場業管理條例第二十二條
違反第十五條規定者，處行為人一年以下有期徒刑、拘役或科或併科新臺幣五十萬元
以上二百五十萬元以下罰金。
